

Paulo Henrique Eli

Arquiteto de Software | Mestrado

½ 20/01/1989 **№** pauloh.eli@outlook.com **८** +55 48 99644-2864 **⑤** pauloeli.dev

♥ Criciúma, Santa Catarina, Brazil in pauloeli 🗘 pauloeli

Sou Arquiteto de Software, com Mestrado em Tecnologia da Informação e Comunicação pela Universidade Federal de Santa Catarina. Participei ativamente no sucesso de vários projetos de alto impacto em diversas empresas. Minhas habilidades técnicas abrangem uma ampla gama de tecnologias, incluindo Java, Micronaut, AWS e MongoDB. Com uma sólida formação educacional, experiência profissional e um amplo espectro de interesses pessoais, me posiciono como um profissional dinâmico e adaptável, pronto para contribuir com qualquer empreendimento focado em tecnologia.

Experiência Profissional

Betha Sistemas Ltda

Arquiteto de Software (01/05/2016 - Present)

Arquiteto de Software na equipe de P&D. Atividades focadas em escalabilidade, custo e estabilidade. Participação ativa no processo de revisão de código e análise de implementações. Experiência no suporte a incidentes críticos e/ou interrupções de serviço. Experiência em migrar dados legados de bancos de dados estruturados para documentos e em migrar bancos de dados com dezenas de milhões de registros. Principais tecnologias e frameworks: Java, Micronaut Reactor, WildFly, MongoDB Atlas, PostgreSQL, Ecossistema AWS.

https://www.betha.com.br

Professor Universitário

Professor de Interação Humano-Computador (01/01/2018 - 01/01/2019)

Professor universitário na disciplina de IHC (Interação Humano-Computador). IHC é o estudo da interação entre pessoas e computadores. É um assunto interdisciplinar que relaciona a ciência da computação, artes, design, ergonomia, psicologia, sociologia, semiótica, linguística e campos relacionados. A interação entre humanos e máquinas acontece por meio da interface do usuário, composta por software e hardware. É utilizada, por exemplo, para algumas manipulações de periféricos de computador e grandes máquinas como aviões.

https://www.esucri.com.br/

Sistema Informática Empresarial

Arquiteto de Software (01/06/2012 - 01/05/2016)

Arquiteto de Software no setor de P&D recém-criado. Responsável pelo desenvolvimento da arquitetura inicial da plataforma ATS. Implementação do modelo de gerenciamento de dados e arquitetura da plataforma, além de documentação. Responsável pela implementação das interfaces de comunicação com dispositivos IoT instalados nos caminhões. Principais tecnologias e frameworks: C#, ASP.NET MVC, SQL Server, SAP Business One SDK, Javascript e outros.

https://www.sistemainfo.com.br

DBTRANS S/A

Desenvolvedor

(01/05/2011 - 01/06/2012)

Development of the e-toll system to comply with legal requirements. Part of the team's responsibility is to implement the web portal for managing information about the product, such as trucks, roads, and other relevant data, using technologies like ASP.NET MVC, CSharp, and Microsoft SQL Server.

https://dbtrans.com.br/

Timing Engineering and IT

Desenvolvedor

(01/01/2008 - 04/01/2011)

Development of an ERP system, tailored for the manufacturing industry, specifically in the fields of nautical, metallurgy, and paints. My activities involved working on requirement definition and alignment with business analysts, as well as client implementation. I used technologies such as Intersystems Cache (Super Mumps), HTML, and jQuery frameworks in the process.

Educação

Universidade Federal de Santa Catarina

Mestrado, Tecnologia da Informação e Comunicação Nota: A

(01/01/2015 - 01/01/2017)

Promover a inovação em apoio à tecnologia da informática para o desenvolvimento educacional, gestão e tecnologia da informação. As tecnologias de informática serão estudadas como base para o desenvolvimento de

ferramentas/soluções/metodologias que promovam o avanço do ensino e da aprendizagem ou para o avanço dos processos de gestão em geral.

ppgtic.ufsc.br

ESUCRI

Bacharel, Sistemas de Informação Nota: 10/10

(01/01/2007 - 31/12/2010)

Desenvolvimento de habilidades nas áreas de programação, análise de sistemas, banco de dados, Internet, gestão da informação, gestão do conhecimento, comunicação, entretenimento e outras áreas de tecnologia da informação. Habilidades para trabalhar em áreas de informática em organizações, desenvolvimento de software interno, consultoria ou no próprio negócio.

esucri.com.br

Certificados

SAP Business One SDK Classic Developer

SAP

(29/05/2013)

O SAP Business One (SAP B1) é uma solução de software de planejamento de recursos empresariais (ERP) projetada para pequenas e médias empresas. O SAP Business One Software Development Kit (SDK) Classic Developer é um conjunto de ferramentas, bibliotecas e recursos fornecidos pela SAP para permitir que desenvolvedores personalizem e ampliem a funcionalidade do SAP Business One.

Método de Medição de Tamanho Funcional IFPUG

Fatto Consultoria e Sistemas (23/04/2018)

Um ponto de função é uma unidade de medida usada para expressar a quantidade de funcionalidade de negócios que um sistema de informação fornece a um usuário. O custo de uma única unidade é calculado a partir de projetos anteriores. Pontos de função são as unidades de medida usadas pelo Método de Medição de Tamanho Funcional da IFPUG.

Experiência Voluntária

Centro de Valorização da Vida

Pedágio Solidário

(01/01/2020 - Present)

Todos os anos, participando do Pedágio Solidário em apoio ao Centro de Valorização da Vida (CVV). Este é um serviço voluntário gratuito de apoio emocional e prevenção ao suicídio para todos os que desejam e precisam conversar, em total sigilo e anonimato.

cvv.org.br

